Minutes et répertoires du notaire Pierre I PICHON, 1er mai 1487 - 14 octobre 1533 (étude XIX)
Archives nationales
- Minutes de Pierre I PICHON, mai 1487 - 14 octobre 1533; MC/ET/XIX/2 - MC/ET/XIX/67
  - Minutes. 1491, 6 avril - 1511, 6 avril 1491 - 1511; MC/ET/XIX/6
    - Dépôt d'un bail pour deux ans par Étienne Boucher, élu de Paris, à Pierre Beaufilz, laboureur à Maisons-sur-Seine lès le pont de Charenton, de deux chambres, d'un poulailler, d'une étable et d'une pièce de terre à Charenton, moyennant 48 s.p. de loyer annuel., 28 décembre 1491; MC/ET/XIX/6
      Minutier central des notaires de Paris, Minutes du XVe siècle de l'étude XIX, inventaire analytique [5232 actes], par Claire Béchu, Florence Greffe et Isabelle Pebay, Paris, Archives nationales, 1993, p. 163 notice n° 1295 (instrument de recherche imprimé dématérialisé dont la version intégrale est accessible en ligne par la rubrique 'Autres instruments de recherche', voir contexte dans le Plan d’orientation général - Notaires de Paris, guides thématiques du Minutier).
    - Constitution par Simon Troveliart, laboureur à Vulaines près le pont de Samois, à Jean de Bailly, procureur au Châtelet, de six setiers de blé de rente moyennant 20 l.t., 29 décembre 1491; MC/ET/XIX/6
      Minutier central des notaires de Paris, Minutes du XVe siècle de l'étude XIX, inventaire analytique [5232 actes], par Claire Béchu, Florence Greffe et Isabelle Pebay, Paris, Archives nationales, 1993, p. 163 notice n° 1298 (instrument de recherche imprimé dématérialisé dont la version intégrale est accessible en ligne par la rubrique 'Autres instruments de recherche', voir contexte dans le Plan d’orientation général - Notaires de Paris, guides thématiques du Minutier).
    - Renonciation par Jean Cossart, laboureur à Roissy, au bail de terres que lui avait fait noble Eustache Allegrin, seigneur de Valence, à cause d'une amende à laquelle il a été condamné et qui a entraîné la confiscation de ses chevaux et de sa voiture., 31 décembre 1491 - 1491; MC/ET/XIX/6
      A la suite: Du même jour. Prise à bail par le même pour neuf ans de diverses pièces de terres à Gonesse appartenant à Eustache Allegrin, moyennant quatre setiers et une mine de grain.
      Minutier central des notaires de Paris, Minutes du XVe siècle de l'étude XIX, inventaire analytique [5232 actes], par Claire Béchu, Florence Greffe et Isabelle Pebay, Paris, Archives nationales, 1993, p. 163 notice n° 1299 (instrument de recherche imprimé dématérialisé dont la version intégrale est accessible en ligne par la rubrique 'Autres instruments de recherche', voir contexte dans le Plan d’orientation général - Notaires de Paris, guides thématiques du Minutier).
    - Rétrocession par Jamet Guynot, laboureur à Carrois, à noble Eustache Allegrin, seigneur de Valence, de terres à Carrois et aux Bordes, moyennant 100 l.t., 2 janvier 1492; MC/ET/XIX/6
      Au dos de l'acte du 31 décembre 1491, notice n° 1299 de l'instrument de recherche imprimé.
      Minutier central des notaires de Paris, Minutes du XVe siècle de l'étude XIX, inventaire analytique [5232 actes], par Claire Béchu, Florence Greffe et Isabelle Pebay, Paris, Archives nationales, 1993, p. 164 notice n° 1304 (instrument de recherche imprimé dématérialisé dont la version intégrale est accessible en ligne par la rubrique 'Autres instruments de recherche', voir contexte dans le Plan d’orientation général - Notaires de Paris, guides thématiques du Minutier).
    - Bail par Jean de Sacligny, maçon à Paris, à Jean Guynart, laboureur de vigne à Paris, rue des Billettes, d'un quartier et demi de friche de vigne à Paris, moyennant les charges qui y pèsent., 3 janvier 1492; MC/ET/XIX/6
      Au dos de l'acte du 16 octobre 1491, notice n° 1222 de l'instrument de recherche imprimé.
      Minutier central des notaires de Paris, Minutes du XVe siècle de l'étude XIX, inventaire analytique [5232 actes], par Claire Béchu, Florence Greffe et Isabelle Pebay, Paris, Archives nationales, 1993, p. 164 notice n° 1305 (instrument de recherche imprimé dématérialisé dont la version intégrale est accessible en ligne par la rubrique 'Autres instruments de recherche', voir contexte dans le Plan d’orientation général - Notaires de Paris, guides thématiques du Minutier).
    - Bail par Denis Vincent, menuisier à Paris, rue Barre-du-Bec, à Mathurin Foret, laboureur à Paris, rue Michel-le-Comte, d'un quartier de terre à planter vigne au pont de Charenton, moyennant 3 s.p. de rente., 3 janvier 1492; MC/ET/XIX/6; Déchiré dans la partie inférieure
      A la suite: Du même jour. Bail par le même à Adenet Ferrant d'un quartier de terre au même endroit moyennant la même rente.
      En marge. (S.d.). Transport par Adenet Ferrant à Jean Lepelletier de ce quartier de terre.
      Minutier central des notaires de Paris, Minutes du XVe siècle de l'étude XIX, inventaire analytique [5232 actes], par Claire Béchu, Florence Greffe et Isabelle Pebay, Paris, Archives nationales, 1993, p. 164 notice n° 1307 (instrument de recherche imprimé dématérialisé dont la version intégrale est accessible en ligne par la rubrique 'Autres instruments de recherche', voir contexte dans le Plan d’orientation général - Notaires de Paris, guides thématiques du Minutier).
    - Bail par Jean Bertrand, procureur de noble Jean Gaudète, à Bastian Alaize, laboureur à Châtillon lès Bagneux, d'une masure et de terres en ce lieu, moyennant 22 s.p., 3 janvier 1492; MC/ET/XIX/6
      Au dos de l'acte du 29 décembre 1491, notice n° 1298 de l'instrument de recherche imprimé.
      Minutier central des notaires de Paris, Minutes du XVe siècle de l'étude XIX, inventaire analytique [5232 actes], par Claire Béchu, Florence Greffe et Isabelle Pebay, Paris, Archives nationales, 1993, p. 164 notice n° 1306 (instrument de recherche imprimé dématérialisé dont la version intégrale est accessible en ligne par la rubrique 'Autres instruments de recherche', voir contexte dans le Plan d’orientation général - Notaires de Paris, guides thématiques du Minutier).
    - Déclaration par Denis Vincent, menuisier, suivant laquelle il doit livrer à Simon Hérault un dressoir à un guichet qu'il lui a vendu 30 s.p. et pour lequel il a déjà reçu 12 s.p., 5 janvier 1492 - 6 janvier 1492; MC/ET/XIX/6
      A la suite: 1492 (n.st.), 6 janvier. Transport par Simon Hérault à Denis Vincent d'un demi-arpent de terre à Charenton sans autres charges que celles qui pèsent sur ce bien.
      Minutier central des notaires de Paris, Minutes du XVe siècle de l'étude XIX, inventaire analytique [5232 actes], par Claire Béchu, Florence Greffe et Isabelle Pebay, Paris, Archives nationales, 1993, p. 164 notice n° 1308 (instrument de recherche imprimé dématérialisé dont la version intégrale est accessible en ligne par la rubrique 'Autres instruments de recherche', voir contexte dans le Plan d’orientation général - Notaires de Paris, guides thématiques du Minutier).
    - Déclaration par Jean Danès, procureur au Châtelet, Pierre Danès, licencié ès lois, avocat au Châtelet, son fils, Baudichon Danès et Jean Héron, marchands à Meaux, oncles et cousins germains des enfants de Philippe Rémy, procureur au Châtelet, et de Marguerite Danès, sa première femme, décédée, suivant laquelle la vente des biens de la succession d'Adam Jaluz, leur oncle, faite par Philippe et par Guillaume Danès, sergent à cheval au bailliage de Meaux, servira à doter Jeanne et Jacqueline Rémy., 5 janvier 1492; MC/ET/XIX/6
      Minutier central des notaires de Paris, Minutes du XVe siècle de l'étude XIX, inventaire analytique [5232 actes], par Claire Béchu, Florence Greffe et Isabelle Pebay, Paris, Archives nationales, 1993, p. 165 notice n° 1311 (instrument de recherche imprimé dématérialisé dont la version intégrale est accessible en ligne par la rubrique 'Autres instruments de recherche', voir contexte dans le Plan d’orientation général - Notaires de Paris, guides thématiques du Minutier).
    - Prise à bail pour neuf ans par Pierre Haultroy et sa femme, demeurant à Beaupré sous Dammartin-en-Goële, d'une ferme en ce lieu, appartenant à Laurent de La Fontaine, seigneur de Beaupré, moyennant deux muids et demi de grain, un minot de pois, un minot de fèves, une douzaine de fromages, une livre de beurre salé et deux pourceaux gras et à la charge d'entretenir les terres., 5 janvier 1492; MC/ET/XIX/6
      Minutier central des notaires de Paris, Minutes du XVe siècle de l'étude XIX, inventaire analytique [5232 actes], par Claire Béchu, Florence Greffe et Isabelle Pebay, Paris, Archives nationales, 1993, p. 165 notice n° 1310 (instrument de recherche imprimé dématérialisé dont la version intégrale est accessible en ligne par la rubrique 'Autres instruments de recherche', voir contexte dans le Plan d’orientation général - Notaires de Paris, guides thématiques du Minutier).
    - Transport par [...] Hérault, laboureur au Pressoir-l'Évêque, à Jean Boquet, paveur à Paris, rue Saint-Martin, d'un demi-arpent de terre à planter vigne au pont de Charenton, moyennant 8 s.p., 5 janvier 1492; MC/ET/XIX/6; Déchiré
      Au dos de l'acte du 6 décembre 1491, notice n° 1269 de l'instrument de recherche imprimé.
      Minutier central des notaires de Paris, Minutes du XVe siècle de l'étude XIX, inventaire analytique [5232 actes], par Claire Béchu, Florence Greffe et Isabelle Pebay, Paris, Archives nationales, 1993, p. 165 notice n° 1309 (instrument de recherche imprimé dématérialisé dont la version intégrale est accessible en ligne par la rubrique 'Autres instruments de recherche', voir contexte dans le Plan d’orientation général - Notaires de Paris, guides thématiques du Minutier).
    - Bail par Henri Lescoleux, laboureur à Gagny, à Jean Bujon, laboureur à Neuilly-sur-Marne, d'un quartier de vigne en ce lieu, moyennant 10 s.p. de rente., 6 janvier 1492; MC/ET/XIX/6
      Minutier central des notaires de Paris, Minutes du XVe siècle de l'étude XIX, inventaire analytique [5232 actes], par Claire Béchu, Florence Greffe et Isabelle Pebay, Paris, Archives nationales, 1993, p. 165 notice n° 1312 (instrument de recherche imprimé dématérialisé dont la version intégrale est accessible en ligne par la rubrique 'Autres instruments de recherche', voir contexte dans le Plan d’orientation général - Notaires de Paris, guides thématiques du Minutier).
    - Accommodement entre Jean Demargis, valet maréchal-ferrant à Paris, rue Saint-Antoine, et Raoulin Lepreux, laboureur à Charonne, procureur de Colin Leblanc, son serviteur, prisonnier au Châtelet, pour lequel il se porte garant, au sujet des dommages et intérêts que ce dernier versera à Jean Demargis à cause de la blessure qu'il a faite à la jambe de Claude Demargis, sa fille, âgée de quatre ans, avec sa charette., 7 janvier 1492; MC/ET/XIX/6
      Minutier central des notaires de Paris, Minutes du XVe siècle de l'étude XIX, inventaire analytique [5232 actes], par Claire Béchu, Florence Greffe et Isabelle Pebay, Paris, Archives nationales, 1993, p. 165 notice n° 1313 (instrument de recherche imprimé dématérialisé dont la version intégrale est accessible en ligne par la rubrique 'Autres instruments de recherche', voir contexte dans le Plan d’orientation général - Notaires de Paris, guides thématiques du Minutier).
    - Accommodement entre Jean Broisset, avocat en Parlement, procureur de Charles Duhaultboys, conseiller au Parlement et prieur commandataire de Gagny, et Jean Leroy, bourgeois de Paris, au sujet des charges qui pèsent sur des biens appartenant à ce dernier situés à Gagny dont Charles Duhaultboys est le seigneur., 9 janvier 1492; MC/ET/XIX/6; Deux exemplaires dont un sur parchemin déchiré
      Minutier central des notaires de Paris, Minutes du XVe siècle de l'étude XIX, inventaire analytique [5232 actes], par Claire Béchu, Florence Greffe et Isabelle Pebay, Paris, Archives nationales, 1993, p. 165 notice n° 1314 (instrument de recherche imprimé dématérialisé dont la version intégrale est accessible en ligne par la rubrique 'Autres instruments de recherche', voir contexte dans le Plan d’orientation général - Notaires de Paris, guides thématiques du Minutier).
    - Accord entre Henri Lemoteux, laboureur à Paris, rue des Rosiers, et Jeanne Chenart, veuve de Jean de Pommereu, procureur à la Chambre des comptes, pour mettre fin au procès qui les oppose au sujet de 44 s.p. de rente., 10 janvier 1492; MC/ET/XIX/6
      Minutier central des notaires de Paris, Minutes du XVe siècle de l'étude XIX, inventaire analytique [5232 actes], par Claire Béchu, Florence Greffe et Isabelle Pebay, Paris, Archives nationales, 1993, p. 165 notice n° 1315 (instrument de recherche imprimé dématérialisé dont la version intégrale est accessible en ligne par la rubrique 'Autres instruments de recherche', voir contexte dans le Plan d’orientation général - Notaires de Paris, guides thématiques du Minutier).
    - Prise à bail pour trois ans par Julien Bonnaye, laboureur, et David Fortin, menuisier, demeurant tous deux à Montlignon sous Montmorency, de la prévôté de ce lieu, appartenant à Étienne de Paris, trésorier du bois de Vincennes, moyennant 12 l.t., 12 janvier 1492; MC/ET/XIX/6
      Minutier central des notaires de Paris, Minutes du XVe siècle de l'étude XIX, inventaire analytique [5232 actes], par Claire Béchu, Florence Greffe et Isabelle Pebay, Paris, Archives nationales, 1993, p. 165 notice n° 1316 (instrument de recherche imprimé dématérialisé dont la version intégrale est accessible en ligne par la rubrique 'Autres instruments de recherche', voir contexte dans le Plan d’orientation général - Notaires de Paris, guides thématiques du Minutier).
    - Accord entre Jean Nervet, prieur de l'église Sainte-Catherine-du-Val-des-Écoliers à Paris, et Jean Lanoullier, laboureur à Saulxier, pour mettre fin au procès qui oppose ce dernier à Philippot Mulot, hôtelier à Longjumeau, dont le prieur se porte garant, au sujet de la propriété d'un arpent de terre à Saulxier., 13 janvier 1492; MC/ET/XIX/6
      Minutier central des notaires de Paris, Minutes du XVe siècle de l'étude XIX, inventaire analytique [5232 actes], par Claire Béchu, Florence Greffe et Isabelle Pebay, Paris, Archives nationales, 1993, p. 166 notice n° 1318 (instrument de recherche imprimé dématérialisé dont la version intégrale est accessible en ligne par la rubrique 'Autres instruments de recherche', voir contexte dans le Plan d’orientation général - Notaires de Paris, guides thématiques du Minutier).
    - Vente par Étienne Guélin, laboureur à l'Ermitage, à Jean Boullart, tisserand en linge à Paris, d'une maison moyennant 20 l.t. et à la réserve que le vendeur en gardera la jouissance pendant huit ans en en payant les charges au preneur., 13 janvier 1492; MC/ET/XIX/6; Cancellé
      A la suite de l'acte du 23 novembre 1491, notice n° 1257 de l'instrument de recherche imprimé.
      Minutier central des notaires de Paris, Minutes du XVe siècle de l'étude XIX, inventaire analytique [5232 actes], par Claire Béchu, Florence Greffe et Isabelle Pebay, Paris, Archives nationales, 1993, p. 165 notice n° 1317 (instrument de recherche imprimé dématérialisé dont la version intégrale est accessible en ligne par la rubrique 'Autres instruments de recherche', voir contexte dans le Plan d’orientation général - Notaires de Paris, guides thématiques du Minutier).
    - Donation par Huguet Sanyot l'aîné, Marquet Sanyot l'aîné, son frère, laboureurs à Fontenay, Simon Blerdeau, Jeanne Sanyot, sa femme, Guillaume Chanin et Dryette Sanyot, sa femme, à Germain Sanyot le jeune, Marquet Sanyot le jeune, Jean et Simon Sanyot, frères, héritiers de Louis Sanyot, laboureur à Fontenay, frère des donateurs, de tous les droits qui leur appartiennent, par les successions de Robin Sanyot et sa femme, leurs père et mère, sur 10 s. 8 d.p. de rente., 14 janvier 1492; MC/ET/XIX/6
      A la suite: Du même jour. Déclaration par Germain Sanyot le jeune et Marquet Sanyot le jeune, laboureurs à Fontenay, suivant laquelle ils cèderont aux donateurs la part qu'ils ont dans la rente s'ils gagnent le procès qui les oppose à Colin Minguet.
      Minutier central des notaires de Paris, Minutes du XVe siècle de l'étude XIX, inventaire analytique [5232 actes], par Claire Béchu, Florence Greffe et Isabelle Pebay, Paris, Archives nationales, 1993, p. 166 notice n° 1320 (instrument de recherche imprimé dématérialisé dont la version intégrale est accessible en ligne par la rubrique 'Autres instruments de recherche', voir contexte dans le Plan d’orientation général - Notaires de Paris, guides thématiques du Minutier).
    - Titre nouvel par Pierre Leroy, laboureur à Saint-Marcel, pour un demi-arpent de vigne en ce lieu chargé de 10 s.p. de rente envers la veuve et les héritiers de Jean Avin., 15 janvier 1492; MC/ET/XIX/6
      A la suite de l'acte du 13 décembre 1491, notice n° 1281 de l'instrument de recherche imprimé.
      Minutier central des notaires de Paris, Minutes du XVe siècle de l'étude XIX, inventaire analytique [5232 actes], par Claire Béchu, Florence Greffe et Isabelle Pebay, Paris, Archives nationales, 1993, p. 166 notice n° 1321 (instrument de recherche imprimé dématérialisé dont la version intégrale est accessible en ligne par la rubrique 'Autres instruments de recherche', voir contexte dans le Plan d’orientation général - Notaires de Paris, guides thématiques du Minutier).
    - Bail par l'abbaye de Saint-Maur-des-Fossés à Guyot Gouffre, laboureur à Attilly en Brie, de cinquante-huit arpents de terre en friche à Ozoir-la-Ferrière, moyennant 12 d.p. de cens par arpent et six chapons et à la charge de mettre en culture ces terres., 15 janvier 1492; MC/ET/XIX/6
      Minutier central des notaires de Paris, Minutes du XVe siècle de l'étude XIX, inventaire analytique [5232 actes], par Claire Béchu, Florence Greffe et Isabelle Pebay, Paris, Archives nationales, 1993, p. 166 notice n° 1322 (instrument de recherche imprimé dématérialisé dont la version intégrale est accessible en ligne par la rubrique 'Autres instruments de recherche', voir contexte dans le Plan d’orientation général - Notaires de Paris, guides thématiques du Minutier).
    - Prise à bail pour neuf ans par Étienne Demorigny, laboureur au petit Noisy près de Bondy, et sa femme, d'une maison et de terres à Bondy et à Bobigny appartenant à Eustache Allegrin et Catherine de Nanterre, sa femme, moyennant un muid et demi de grain, un pourceau d'une valeur de 24 s.p., cent gluis de paille et à la charge de labourer ces terres., 16 janvier 1492; MC/ET/XIX/6
      Au dos: État des terres baillées.
      Minutier central des notaires de Paris, Minutes du XVe siècle de l'étude XIX, inventaire analytique [5232 actes], par Claire Béchu, Florence Greffe et Isabelle Pebay, Paris, Archives nationales, 1993, p. 166 notice n° 1323 (instrument de recherche imprimé dématérialisé dont la version intégrale est accessible en ligne par la rubrique 'Autres instruments de recherche', voir contexte dans le Plan d’orientation général - Notaires de Paris, guides thématiques du Minutier).
    - Attestation par Pierre Pommier, marchand à Paris, rue Saint-Martin, à l'hôtel de Meaux, suivant laquelle il a assisté, il y a environ un an, à la proposition faite par Aimard Bizet, prêtre, à Guillaume Pichouère, sergent à cheval, d'échanger une cédule de 8 l. 6 s.t. que lui devait, à ce qu'il prétendait, Philippot Bance, contre un cheval; cependant l'affaire ne se fit pas car elle était malhonnête., 16 janvier 1492; MC/ET/XIX/6
      Minutier central des notaires de Paris, Minutes du XVe siècle de l'étude XIX, inventaire analytique [5232 actes], par Claire Béchu, Florence Greffe et Isabelle Pebay, Paris, Archives nationales, 1993, p. 166 notice n° 1324 (instrument de recherche imprimé dématérialisé dont la version intégrale est accessible en ligne par la rubrique 'Autres instruments de recherche', voir contexte dans le Plan d’orientation général - Notaires de Paris, guides thématiques du Minutier).
    - Bail par [...] à [...], bourrelier à Luzarches, de sept arpents de terre en friche en ce lieu, moyennant 8 d.p. de cens par arpent et à la charge de les mettre en culture., 17 janvier 1492; MC/ET/XIX/6; Déchiré et détérioré par l'humidité
      Minutier central des notaires de Paris, Minutes du XVe siècle de l'étude XIX, inventaire analytique [5232 actes], par Claire Béchu, Florence Greffe et Isabelle Pebay, Paris, Archives nationales, 1993, p. 166 notice n° 1325 (instrument de recherche imprimé dématérialisé dont la version intégrale est accessible en ligne par la rubrique 'Autres instruments de recherche', voir contexte dans le Plan d’orientation général - Notaires de Paris, guides thématiques du Minutier).
    - Transport par Étienne Hua, tonnelier à Paris, à Guillaume Rebours, laboureur à Paris, d'un demi-arpent de vigne à Paris, au Val-de-Fécamp, et d'un arpent de vigne à la Courtille, moyennant 32 s.p. et à la charge de labourer ces terres., 17 janvier 1492; MC/ET/XIX/6
      Minutier central des notaires de Paris, Minutes du XVe siècle de l'étude XIX, inventaire analytique [5232 actes], par Claire Béchu, Florence Greffe et Isabelle Pebay, Paris, Archives nationales, 1993, p. 167 notice n° 1329 (instrument de recherche imprimé dématérialisé dont la version intégrale est accessible en ligne par la rubrique 'Autres instruments de recherche', voir contexte dans le Plan d’orientation général - Notaires de Paris, guides thématiques du Minutier).
    - Vente par Jean Pillet, laboureur à Athis, à Étienne Rolent d'un quartier de vigne en ce lieu, moyennant 18 l.t., 17 janvier 1492; MC/ET/XIX/6
      Minutier central des notaires de Paris, Minutes du XVe siècle de l'étude XIX, inventaire analytique [5232 actes], par Claire Béchu, Florence Greffe et Isabelle Pebay, Paris, Archives nationales, 1993, p. 167 notice n° 1328 (instrument de recherche imprimé dématérialisé dont la version intégrale est accessible en ligne par la rubrique 'Autres instruments de recherche', voir contexte dans le Plan d’orientation général - Notaires de Paris, guides thématiques du Minutier).
    - Échange entre Louiset Sauvage, laboureur à Sceaux le Grand, et Girard Quillay, marchand drapier, bourgeois de Paris, de la moitié par indivis d'un jardin à Sceaux, contre l'autre moitié du jardin., 17 janvier 1492; MC/ET/XIX/6
      A la suite: Du même jour. Bail pour neuf ans par Girard Quillay à Gillet de Souvignat, laboureur à Sceaux, de vingt-trois à vingt-quatre arpents de terre et de pré au Plessis, à Antony et à Châtenay, moyennant un muid de grain et à la charge de labourer les terres, ainsi que d'un demi-arpent dans le jardin de Sceaux, moyennant le partage des fruits.
      Au dos de l'acte du 28 décembre 1491, notice n° 1296 de l'instrument de recherche imprimé.
      Minutier central des notaires de Paris, Minutes du XVe siècle de l'étude XIX, inventaire analytique [5232 actes], par Claire Béchu, Florence Greffe et Isabelle Pebay, Paris, Archives nationales, 1993, p. 167 notice n° 1327 (instrument de recherche imprimé dématérialisé dont la version intégrale est accessible en ligne par la rubrique 'Autres instruments de recherche', voir contexte dans le Plan d’orientation général - Notaires de Paris, guides thématiques du Minutier).
    - Titre nouvel par Jean Moreau et Pierre Giroust, laboureurs à Saint-Marcel, pour un demi-arpent de vigne en ce lieu, chargé de 10 s.p. de rente envers la veuve et les héritiers de Jean Avin., 17 janvier 1492; MC/ET/XIX/6
      Au dos de l'acte du 13 décembre 1491, notice n° 1281 de l'instrument de recherche imprimé.
      Minutier central des notaires de Paris, Minutes du XVe siècle de l'étude XIX, inventaire analytique [5232 actes], par Claire Béchu, Florence Greffe et Isabelle Pebay, Paris, Archives nationales, 1993, p. 167 notice n° 1326 (instrument de recherche imprimé dématérialisé dont la version intégrale est accessible en ligne par la rubrique 'Autres instruments de recherche', voir contexte dans le Plan d’orientation général - Notaires de Paris, guides thématiques du Minutier).